臺灣高雄地方法院刑事判決　　　　　　　 96年度易字第949號
公　訴　人　臺灣高雄地方法院檢察署檢察官
被　　　告　丁○○
上列被告因傷害案件，經檢察官提起公訴（95年度偵字第32918
號），本院判決如下：
    主  文
丁○○傷害人之身體，累犯，處拘役肆拾日，如易科罰金，以新
臺幣壹仟元折算壹日，減為拘役貳拾日，如易科罰金，以新臺幣
壹仟元折算壹日。
    事  實
一、丁○○前因公共危險案件，經本院於民國94年8 月17日以94
    年度交簡字第2262號判決處有期徒刑5 月確定，於94年11月
    22日易科罰金執行完畢，詎猶未悛悔，於95年11月11日上午
    10時許，應張九齡之女兒丙○○邀約前往高雄市○○區○○
    路120 巷25號張九齡住處討論事情，適有張九齡、張九齡友
    人劉曉明以及丙○○、張玉蘭、乙○○三姊妹在場商討將張
    九齡送往安養院之相關事宜，嗣於同日上午10時50分許，丁○○因細故與乙○○發生爭執，乙○○要求丁○○出去，丁○○回說乙○○姓馬，憑什麼要求丁○○出去等語，並基於
    傷害之犯意，於劉曉明、丙○○趨身擋在面對面之2 人中間
    勸阻之際，以左腳踹向乙○○下腹部，致乙○○受有左側會
    陰部挫傷。嗣經張玉蘭報警前去處理而查悉上情
二、案經乙○○訴由高雄市政府警察局左營分局報告臺灣高雄地
    方法院檢察署檢察官偵查起訴。
    理  由
一、按被告以外之人於審判外之陳述，雖不符刑事訴訟法第159
    條之1 至第159 條之4 規定，而經當事人於審判程序同意作
    為證據，法院審酌該言詞陳述或書面陳述作成時之情況，認
    為適當者，亦得為證據；當事人、代理人或辯護人於法院調
    查證據時，知有該法第159 條第1 項不得為證據之情形，而
    未於言詞辯論終結前聲明異議者，視為有前項之同意，該法
    第159 條之5 業已明揭其旨。本件下述理由二、所引審判外
    之書面事證，檢察官及被告均知為審判外之書面資料，且均
    同意或無異議作為證據，本院審酌其取證之過程並無瑕疵，
    且與本案具有關連性，未見有何不適當之情形，是得為證據
    ，合先敘明。
二、訊據被告固不否認於事發當時前往張九齡住處之事實，然矢
    口否認有何傷害犯行，辯稱：因房東丙○○之配偶懷疑伊與
    丙○○有染，找伊過去澄清，伊在張九齡住處客廳抽煙時，
    起身彈了2 次煙灰，乙○○看不順眼，斥責伊坐好否則要趕
    伊出去，伊回答乙○○是姓馬憑什麼，乙○○即無預警朝伊
    左臉打一巴掌，伊欲與乙○○理論，劉曉明及丙○○即站在
    2 人中間阻攔，劉曉明將伊推出門外，曾拿鐵椅作勢要打伊
    ，並說不要惹他否則要伊好看，伊並未用腳踹乙○○等語。
    經查：
（一）事發當時被告確有以腳踹踢乙○○身體下部之事實，業經
      在場之下列證人證述歷歷，且互核相符：１、乙○○於95
      年11月13日警詢、96年10月3 日本院審判中；２、劉曉明
      於95年11月13日警詢、96年1 月12日偵訊；３、張玉蘭於
      96年1 月12日偵訊；４、張九齡於96年1 月28日警詢之陳
      述。至於證人乙○○於本院審判程序作證時，關於被告以
      腳踹伊時，2 人中間有無其他人攔阻一節，雖證稱：「（
      丁○○踹你的時候你跟丁○○中間是否有人？）沒有」、
      「（是你們2 個面對面就踹你嗎？）是」、「（你被踹的
      當時劉曉明在哪裡？）好像是在我的左邊或右邊，我忘記
      了，沒有站在我跟丁○○中間」、「（當時丙○○在哪裡
      ？）我不是很清楚，好像是在丁○○旁邊」等語，核與其
      他證人所述略有出入，然而，被告本身亦不否認其與乙○○發生爭執時，劉曉明、丙○○有在2 人中間攔阻之事實
      ，而此點在本案而言尚屬枝節事項，乙○○應無特意捏詞
      虛構之必要，況當時事發突然，且距今事隔業已將近1 年
      ，衡情乙○○不無誤記之可能，是尚無從以此細微差異，
      即遽認該等證人之陳述均不可採信。從而，被告有趁劉曉
      明、丙○○在中間攔阻之際，以腳踹踢乙○○之事實，應
      可認定。再者，警方於當日上午11時5 分許據報派遣警力
      前往事發現場處理，了解情形為乙○○遭被告用腳踹傷下
      體，警方並通知救護車送乙○○至國軍左營總醫院就醫，
      經醫院檢驗結果，乙○○受有左側會陰部挫傷等情，有高
      雄市政府警察局左營分局左營派出所陳報單、員警工作紀
      錄簿、受理各類案件紀錄表、國軍左營總醫院附設民眾診
      療服務處95年11月11日診斷證明書在卷可參，足見被告以
      腳踹踢乙○○因而導致乙○○受傷之事實，應可認定。
（二）至於證人丙○○於96年1 月22日偵訊雖證稱：「（當日上
      午是否目睹被告傷害告訴人之過程？）我從頭到尾都在場
      ，在我視線所及範圍之內，被告絕對沒有打我妹妹乙○○
      」、「（當日是否曾經發生衝突？其過程如何？請詳述。
      ）我妹乙○○跟丁○○發生衝突。因為被告到場後，在我
      家抽煙，被告習慣性的彈煙灰，告訴人看了很不高興，叫
      他不要走動，否則就出去，被告反問，你是誰？我妹說我
      是乙○○，然後一巴掌就打中被告左臉，我跟劉曉明擋在
      2 人中間，被告一直在質問告訴人為何打他，後來劉曉明
      將被告趕出去，但被告沒有要出去，於是劉曉明拿鐵椅子
      作勢要打他，我就趕快將被告拉出去。我沒有看到被告用
      腳踹告訴人」、「（是你沒有看到，還是你看到的範圍之
      內被告沒有傷害告訴人？）我沒有看到」等語。復於96年
      10月3 日本院審判中證稱：「（你看到乙○○被丁○○打
      是什麼情形？）前2 天我就請丁○○過來澄清，當時丁○○、劉曉明都站在院子，後來乙○○來了就先進到父親的
      房間，後來我們就進去父親的房間，然後劉曉明坐在門口
      那邊，我也坐在門口，丁○○坐在靠窗戶那邊，大妹張玉
      蘭坐在靠要進飯廳的門口，乙○○就坐在我爸的床邊，大
      家都沒有講話，丁○○抽菸，彈了2 次煙灰，乙○○就站
      起來用手指頭指著丁○○說你給我坐好，不然就出去，丁○○說你憑什麼，你是姓馬，乙○○就一巴掌打過去，他
      們面對面，當時我和張玉蘭、劉曉明都在場，那一巴掌打
      的很快當時我們大家都楞住了，我和劉曉明就站起來擋在
      他們2 個中間，我們擋在他們中間1 、2 分鐘，丁○○就
      一直說乙○○憑什麼打他，劉曉明就把丁○○推出去了」
      、「（當時你面對誰？）乙○○、劉曉明，我的臉是面對
      乙○○那邊，背對丁○○」、「（劉曉明面對誰？）劉曉
      明是面對丁○○，背對乙○○」、「（丁○○這時候跟乙○○有任何肢體上的接觸嗎？）沒有，如果丁○○跟乙○○有肢體上的動作我們應該都看到」等語。然而，其於本
      院審判中另證稱：「（在這1 、2 分鐘之內丁○○還有做
      什麼動作？）我只知道他們都在移動」、「（你看得到丁○○腳的動作嗎？）丁○○站在我平行的左邊，照理說如
      果他有伸出腳我應該看得到，乙○○站在劉曉明的身後」
      、「（當時有無注意丁○○的腳？）我沒有特別注意，當
      時乙○○在劉曉明的身後，如果丁○○要踹他應該要有相
      當的距離」、「（你說你跟丁○○是站在平行的方向，當
      時誰站在右邊？誰站在左邊？）我跟丁○○是站在平行的
      地方，我在右邊，丁○○在左邊，劉曉明在中間，我跟劉
      曉明的距離大約1 個手長度，劉曉明站在我的正前方，乙○○站在劉曉明的正後方，手搭在劉曉明肩上跟著劉曉明
      移動」等語。由此觀之，事情發生之瞬間既然甚為突然而
      且場面混亂，則丙○○是否因而未特別注意到被告腳踢乙○○之動作，衡情亦有可能，是尚無從遽為有利被告之認
      定。況警方於當日上午11時5 分許據報派遣警力前往事發
      現場處理，了解情形為乙○○遭被告用腳踹傷下體，警方
      並通知救護車送乙○○至國軍左營總醫院就醫，經醫院檢
      驗結果，乙○○受有左側會陰部挫傷等情，已如前述。丙○○於本院審判中亦證稱：「（丁○○並沒有打乙○○，
      為何會叫救護車？）我不知道」、「（現場是否還其他人
      跟乙○○發生肢體衝突？）沒有」、「（救護車來的時候
      是載走誰？）乙○○」、「（爭執過程中是否聽到乙○○
      喊痛？）沒有，我們在外面時才聽到乙○○喊痛」等語。
      倘若被告並未以腳踹踢乙○○，衡情為何乙○○竟會受傷
      ，以致前往現場處理之警察會通知救護車將乙○○送醫？
      由此益見被告以腳踹傷乙○○之事實應甚為明確，丙○○
      之證詞並不足為有利被告之認定。至於被告所提出高雄市
      立聯合醫院96年3 月15日驗傷診斷書（驗傷日期為95年11
      月11日，傷勢為左腦挫傷合併暈眩），充其量僅能說明被
      告於事發當日亦有受傷，但與被告是否以腳踹踢乙○○之
      事實間並無關連，亦無從為有利被告之認定。
（三）綜上所述，本件事證明確，被告犯行應堪認定。
三、核被告所為，係犯刑法第277 條第1 項傷害罪。被告前因公
    共危險案件，經本院於94年8 月17日以94年度交簡字第2262
    號判決處有期徒刑5 月確定，於94年11月22日易科罰金執行
    完畢，此有臺灣高等法院被告前案紀錄表附卷可稽，其於有
    期徒刑執行完畢後5 年內，故意再犯本件有期徒刑以上之罪
    ，為累犯，應依刑法第47條第1 項規定加重其刑。茲審酌被
    告身為成年之人，僅因細故與乙○○發生爭執，竟不思理性
    平和解決問題，率爾以腳踹踢乙○○，致乙○○受有左側會
    陰部挫傷之傷害，且於犯後並未坦然認錯表現悔意，犯後態
    度非佳，以及其犯罪之動機、手段、乙○○所受傷勢等一切
    情狀，量處如主文所示之刑，又被告犯罪時間在96年4 月24
    日以前，且非中華民國96年罪犯減刑條例第3 條所列不予減
    刑之情形，應依該條例第2 條第1 項第3 款規定，減其刑期
    2 分之1 ，復斟酌上情及95年12月4 日警詢筆錄所載被告之
    職業（工）、教育程度（專科畢業）、家庭經濟狀況（小康
    ）等情，諭知易科罰金之折算標準，以資懲儆。
據上論斷，應依刑事訴訟法第299 條第1 項前段，刑法第277 條
第1 項、第47條第1 項、第41條第1 項前段，刑法施行法第1 條
之1 ，中華民國96年罪犯減刑條例第2 條第1 項第3 款、第7 條
、第9 條，判決如主文。
本案經檢察官甲○○到庭執行職務。
中　　華　　民　　國　　96　　年　　10　  月　　17  　日
                  鳳山刑事第二庭  審判長法　官  林水城
                                        法  官  楊筑婷
                                        法  官  譚德周
以上正本證明與原本無異。
如不服本判決應於收受本判決後10日內向本院提出上訴書狀，並
應敘述具體理由，如未敘述上訴理由者，應於上訴期間屆滿後20
日內補提理由書狀於本院（均須按他造當事人之人數附繕本）「
切勿逕送上級法院」。
中　　華　　民　　國　　96　　年　　10　　月　　18　　日
　　　　　　　　　　　　　　　　　      書記官  林雅婷
附錄法條：刑法第277 條第1 項
傷害人之身體或健康者，處3 年以下有期徒刑、拘役或1 千元以
下罰金。
